【裁判字號】    95,訴,548
【裁判日期】    950810
【裁判案由】    違反槍砲彈藥刀械管制條例
【裁判全文】
臺灣桃園地方法院刑事判決               95年度訴字第548號
公  訴  人  台灣桃園地方法院檢察署檢察官
被      告  甲○○
                    現於台灣桃園監獄
指定辯護人  本院公設辯護人 乙○○
上列被告因違反槍砲彈藥刀械管制條例案件，經檢察官提起公訴
（94年度偵字第13107 號），本院判決如下：
    主  文
甲○○連續未經許可持有可發射子彈具有殺傷力之改造手槍，處
有期徒刑年陸月，併科罰金新臺幣拾萬元，罰金如易服勞役，
以新臺幣玖佰元即銀元佰元折算壹日。扣案之具有殺傷力改造
手槍貳把（槍枝管制編號：0000000000號、0000000000號，詳如
附表編號一、二所示）、制式子彈伍顆（詳如附表編號四所示）
均沒收。
    理  由
一、甲○○明知可發射子彈具有殺傷力之手槍、子彈，均係公告
    管制物品，非經中央主管機關許可，不得持有之，竟基於非
    法持有之概括犯意，連續持有下列改造手槍、子彈等物：
  (一)於93年10月間某日，在桃園縣桃園市○○○路之「舒活汽車
    旅館」，向真實姓名不詳綽號「大雄」之成年男子無償取得
    具有殺傷力之仿WALTHER 廠PPK/S 型半自動手槍製造之玩具
    手槍換裝土造金屬槍管而成之改造手槍1 把（槍枝管制編號
    ：0000000000號，詳如附表編號一所示）、具殺傷力之改造
    子彈11顆（即內政部警政署刑事警察局95年3 月30日函所示
    二(二)1 、3 、4 及同局94年8 月18日刑鑑字第0000000000號
    槍彈鑑定書所示四(二)、五(一)至(四)所示之子彈，詳如附表編號
    三所示）、不具殺傷力之改造子彈4 顆（即內政部警政署刑
    事警察局95年3 月30日函所示二(二)2 及同局94年8 月18日刑
    鑑字第0000000000號槍彈鑑定書所示五(五)所示之子彈，詳如
    附表編號五所示）而收受之，甲○○因之非法持有可發射子
    彈具有殺傷力之手槍、子彈。
  (二)於93年11、12月間某日，同在上址，向真實姓名不詳綽號「
    大雄」之成年男子以新臺幣（以下同）20萬元之代價，購入
    仿BERETTA 廠M9型半自動手槍製造之玩具手槍換裝土造金屬
    槍管、滑套而成之改造手槍（槍枝管制編號：0000000000號
    ，詳如附表編號二所示）1 把，同時並收受「大雄」所附贈
    具殺傷力之制式子彈6 顆（即內政部警政署刑事警察局94年
    8 月18日刑鑑字第0000000000號槍彈鑑定書四(一)所示，詳如
    附表編號四所示）及不具殺傷力之制式子彈1 顆（即內政部
    警政署刑事警察局94年8 月18日刑鑑字第0000000000號槍彈
    鑑定書四(一)所示，詳如附表編號六所示），而非法持有上開
    可發射子彈具有殺傷力之改造手槍、子彈。嗣於94年7 月26
    日15時許，為警持本院核發之搜索票前往桃園縣龜山鄉○○
    ○路59號6 樓之1 甲○○（冒名宋元龍，所涉偽造文書犯行
    另經檢察官偵辦中）居處實施搜索，當場扣得上開具有殺傷
    力之改造手槍2 把、制式子彈6 顆、改造子彈11顆及不具有
    殺傷力之制式子彈1 顆、改造子彈4 顆，另扣得如附表編號
    七所示甲○○所有與本案無關且非屬槍砲彈藥刀械管制條例
    規範之槍砲主要組成零件之改造槍械零件1 批、改造槍械工
    具1 批、半成品改造手槍3 枝（槍枝管制編號0000000000、
    0000000000、0000000000號）及不具有殺傷力之改造手槍1
    枝（槍枝管制編號0000000000號）而查獲。
二、案經台北市政府警察局移送臺灣桃園地方法院檢察署檢察官
    偵查起訴。
    理  由
一、上開犯罪事實，業據被告甲○○於警詢、檢察官訊問、本院
    準備程序中及本院審理時迭次坦承不諱，並有本院核發之搜
    索票、台北市政府警察局刑事警察大隊搜索筆錄、扣押物品
    目錄表（臺灣桃園地方法院檢察署94年度偵字第13107 號偵
    查卷第7 至12頁）、查獲現場及槍彈照片14幀（同上偵查卷
    第28至34頁）在卷可稽，及上開改造手槍2 把、制式子彈7
    顆及改造子彈15顆扣案可證。而扣案之改造手槍、制式子彈
    、改造子彈經送請內政部警政署刑事警察局鑑定結果，改造
    手槍部分，認分別係仿BERETTA 廠M9型半自動手槍製造之玩
    具手槍換裝土造金屬槍管、滑套而成之改造手槍（槍枝管制
    編號：0000000000號），及仿WALTHER 廠PPK/S 型半自動手
    槍製造之玩具手槍換裝土造金屬槍管而成之改造手槍（槍枝
    管制編號：0000000000號），其機械性能均良好，均可擊發
    適用子彈，均具殺傷力；暨扣案之制式子彈7 顆，認均係9m
    m 制式子彈，經檢視其中2 顆彈底具撞擊痕跡，經實際試射
    ，1 顆可擊發，1 顆無法擊發，餘5 顆子彈結構完整，均認
    具有殺傷力；扣案改造子彈15顆，經全部實際試射結果，其
    中11顆具有殺傷力（6 顆認均係具直徑約8.82mm金屬彈頭之
    土造子彈，另2 顆認均係具直徑約8.88mm金屬彈頭之土造子
    彈，餘3 顆認分別係直徑約8.85mm、8.79mm、8.90mm金屬彈
    頭之土造子彈認均係口徑9mm 制式子彈），另4 顆則無法擊
    發，認不具殺傷力（其中3 顆認均係具直徑約8.79mm金屬彈
    頭之土造子彈；另1 顆認係具直徑約7.96mm金屬彈頭之土造
    子彈）等情，有內政部警政署刑事警察局94年8 月18日刑鑑
    字第0000000000號槍彈鑑定書、同局95年3 月30日刑鑑字第
    0950040248號函附卷可稽，足認被告上開具任意性之自白核
    與事實相符，而可採信。至內政部警政署刑事警察局95年3
    月30日函關於本件查扣之制式子彈雖記載8 顆，然其內容係
    記載「詳如本局94年8 月18日刑鑑字第0000000000號槍彈鑑
    定書四(一)」，而該局94年8 月18日刑鑑字第0000000000號槍
    彈鑑定書四(一)記載送驗之制式子彈僅有7 顆，且其中1 顆經
    實際試射鑑定結果無法擊發，認無殺傷力，僅6 顆具有殺傷
    力一情，有內政部警政署刑事警察局95年3 月30日函及同局
    94年8 月18日刑鑑字第0000000000號槍彈鑑定書在卷可稽（
    見本院卷第64頁、臺灣桃園地方法院檢察署94年度偵字第13
    107 號偵查卷第74、80、81頁、），是本件查扣制式子彈為
    7 顆，其中具有殺傷力者係6 顆，上開內政部警政署刑事警
    察局95年3 月30日函二(一)所載8 顆應係7 顆之誤載所致（詳
    如附表編號四所示）。另本件查扣之改造子彈顆數則應係15
    顆（即上開槍彈鑑定書四(二)所載1 顆及五所載之14顆合計）
    ，經全部實際試射結果，具有殺傷力之改造子彈係11顆（即
    內政部警政署刑事警察局94年8 月18日刑鑑字第0000000000
    號槍彈鑑定書四(二)1 顆、五(一)6 顆、(二)1 顆、(三)2 顆、(四)1
    顆合計計算，其中五(二)原載4 顆經本院依職權送實際試射結
    果，其中3 顆無法擊發，認不具殺傷力，故僅有1 顆具殺傷
    力，此部分參見內政部警政署刑事警察局95年3 月30日函二
    (二)2 鑑定結果，餘詳如附表編號三所示），附此敘明。又，
    另扣得如附表編號七所示甲○○所有與本案無關之槍砲主要
    組成零件之改造槍械零件1 批、改造槍械工具1批 、半成品
    改造手槍3 枝（槍枝管制編號0000000000、0000000000、00
    00000000號）及不具有殺傷力之改造手槍1 枝（槍枝管制編
    號0000000000號），經本院依職權送鑑定結果，認均非屬槍
    砲彈藥刀械管制條例規範之槍枝主要組成零件一情，有內政
    部95年3 月28日內授警字第0950870407號函、95年4 月17日
    內授警字第0950870501號函、95年4 月20日內授警字第0950
    870523號函、95年5 月8 日內授警字第0950056891號、95年
    6 月30日內授警字第0950870891號函在卷可稽（參見本院卷
    第42至44、60至63、74至78頁），併為敘明。綜上，本件事
    證明確，被告持有具殺傷力之槍枝、子彈犯行，已堪認定，
    應予依法論科。
二、按行為後，法律有變更者，適用行為時之法律。但行為後之
    法律有利於行為人者，適用最有利於行為人之法律，現行刑
    法第2 條第1 項定有明文。本件被告行為後，刑法第56條關
    於連續犯之規定業已94年1 月7 日修正刪除，刑法第42條關
    於易服勞役之規定同時修正，並於94年2 月2 日公布，95年
    7 月1 日施行，而上開修正已影響行為人之實質刑罰法律效
    果，自屬刑法第2 條之「法律變更」，應依刑法第2 條第1
    項之規定比較新舊法對於行為人有利或不利之狀況加以適用
    ：(一)查本件被告於修正施行前所犯之2 次未經許可持有手槍
    、子彈之犯行，時間緊接，觸犯構成要件相同之罪名，顯然
    出於概括犯意反覆為之，依修正施行前刑法第56條之規定，
    均為連續犯，應僅論以一罪，並得加重其刑至2 分之1 ，就
    未經許可持有手槍之犯行，加重結果後，其最重法定刑為有
    期徒刑15年以下，併科新臺幣1050萬元以下罰金，就未經許
    可持有子彈之犯行，其最重法定刑為7 年6 月，併科450 萬
    元以下罰金；然依修正施行後之刑法，已刪除連續犯之規定
    ，原則上即應論處數個未經許可持有手槍、子彈罪，其刑度
    經數罪併罰之結果，就未經許可持有手槍、子彈之犯行，最
    重法定刑分別為有期徒刑20年且併科罰金1400萬元以下、10
    年且併科罰金600 萬元以下（按行為之實際次數2 次加種計
    算其最高度），顯較修正施行前依刑法第56條之規定僅就法
    定刑加重2 分之1 為重。(二)修正前刑法第42條第2 項前段規
    定：「易服勞役以1 元以上3 元以下折算1 日。」又被告行
    為時之易服勞役折算標準，按修正前罰金罰鍰提高標準條例
    第2 條前段（現已刪除）規定，就其原定數額提高為100 倍
    折算1 日，因此本件被告行為時之易服勞役折算標準，應以
    銀元300 元折算1 日，即新台幣900 元折算1 日。惟自95年
    7 月1 日修正公布施行之刑法第42條第3 項前段規定：「易
    服勞役以新台幣一千元、二千元或三千元折算一日。」(三)綜
    上所述，修正後之罰金易服勞役折算之數額雖較高，然經折
    算實際所判科之罰金（詳後所述），並綜合修正施行前刑法
    第56條論以連續犯，而修正後則論以數罪併罰等全部罪刑加
    以比較，仍以修正前之規定較有利於被告，依修正後刑法第
    2 條第1 項前段之規定，本件應一體適用修正前刑法之規定
    ，合先敘明。至於沒收乃屬從刑，基於主從不可分之原則，
    從刑乃附屬於主刑，參諸最高法院95年度第8 次刑事庭會議
    決議之意旨，從刑應依主刑所適用之法律，並無比較新舊法
    之適用，故本件關於沒收供犯罪所用之物之規定，應一體適
    用修正前刑法第38條第1 項第1 款之規定，附此敘明。
三、次按未經許可持有手槍、子彈，其持有之繼續，為行為之繼
    續，亦即一經持有手槍、子彈，罪已成立，但其完結須繼續
    至持有行為終了時為止，其前後持有之行為，應以1 持有行
    為加以評價。被告甲○○所為，係犯槍砲彈藥刀械管制條例
    第8 條第4 項之未經許可持有可發射子彈具有殺傷力之槍枝
    罪、第12條第4 項之未經許可持有子彈罪。起訴書雖以被告
    係犯槍砲彈藥刀械管制條例第7 條第4 項之未經許可持有可
    發射子彈具有殺傷力之槍枝罪、第12條第4 項之未經許可持
    有子彈罪之罪名起訴，然經公訴人於95年7 月19日審判程序
    中當庭更正起訴法條為同條例第8 條第4 項、第12條第4 項
    之罪，本院自無庸變更起訴法條，附此敘明。被告先後2 次
    未經許可持有其他可發射子彈具有殺傷力之槍枝、子彈，時
    間緊接，取得地點、來源均一，且觸犯構成要件相同之罪名
    ，顯係基於概括犯意為之，均為連續犯，均應依修正前刑法
    第56條之規定論以連續未經許可持有可發射子彈具有殺傷力
    之改造手槍罪、連續未經許可持有子彈罪，並加重其刑。被
    告前後持有改造手槍、子彈之行為，均係以一行為同時觸犯
    槍砲彈藥刀械管制條例第8 條第4 項之未經許可持有可發射
    子彈具有殺傷力之槍枝罪及第12條第4 項之未經許可持有子
    彈罪二罪名，為異種想像競合犯，應從一重之槍砲彈藥刀械
    管制條例第8 條第4 項未經許可持有可發射子彈具有殺傷力
    之槍枝罪處斷。爰審酌槍砲彈藥殺傷力甚大，其未經許可之
    持有、流通等，危害人身安全及社會秩序至鉅，而為法所嚴
    禁，並經各類教育及傳媒廣為宣導週知，被告應無不知之理
    ，其仍未經許可，恣意持有可發射子彈具有殺傷力之改造手
    槍及子彈，藐視公共安全規範，欠缺守法觀念，應予非難，
    兼衡被告持有前開改造手槍及子彈，尚查無其他犯罪目的，
    且所持有時間非短，對於社會治安所生實際危害尚非輕微，
    及其犯後供認無隱，態度尚稱良好等一切情狀，量處被告如
    主文所示之刑，並依修正前刑法第42條第2 項規定，諭知罰
    金如易服勞役，以銀元300 元即新臺幣900 元折算1 日。至
    扣案之仿BERETTA 廠M9型半自動手槍製造之玩具手槍換裝土
    造金屬槍管、滑套而成之改造手槍（槍枝管制編號：000000
     0000 號）、仿WALTHER 廠PPK/S 型半自動手槍製造之玩具
    手槍換裝土造金屬槍管而成之改造手槍（槍枝管制編號：00
    00 000000 號）各1 把，及具有殺傷力而尚未經實際試射之
    制式子彈5 顆，為違禁物，不問屬於被告與否，應依修正前
    刑法第38條第1 項第1 款規定沒收。另扣案之制式子彈2 顆
    、改造子彈15顆，經全部送鑑驗實際試射，其中足可認定具
    殺傷力之制式子彈1 顆、改造子彈有11顆，不具殺傷力之制
    式子彈1 顆、改造子彈有4 顆，而不具殺傷力者，本非屬違
    禁物，毋庸沒收，具殺傷力者，亦因子彈經試射，彈藥部分
    已因擊發而燃燒殆盡，其餘部分亦裂解為彈頭及彈殼，已不
    具子彈外型及功能，不屬有殺傷力子彈，即不得視為違禁物
    ，亦毋庸宣告沒收，併予敘明。
據上論斷，應依刑事訴訟法第299 條第1 項前段，槍砲彈藥刀械
管制條例第8 條第4 項、第12條第4 項，刑法第11條、修正後刑
法第2 條第1 項前段、修正前刑法第56條、第55條、第42條第2
項、第38條第1 項第1 款，修正前罰金罰鍰提高標準條例第2 條
，現行法規所定貨幣單位折算新臺幣條例第2 條，判決如主文。
本案經檢察官稽珮晶到庭執行職務。
中    華    民    國    95    年    8     月   10     日
                院刑事第九庭     審判長法官  林惠霞
                                       法官  何燕蓉
                                       法官  蘇琬能
以上正本證明與原本無異。
如不服本判決，應於判決送達後10日內向本院提出上訴狀（應附
繕本），上訴於臺灣高等法院。
                                      書記官 邱飛鳴
中    華    民    國    95    年    8     月    10    日
附表
┌──┬──────────┬───────┬─────┐
│編號│查  扣  之  物  品  │鑑    定    書│備      註│
├──┼──────────┼───────┼─────┤
│一  │具殺傷力之仿WALTHER │即內政部警政署│          │
│    │廠PPK/S 型半自動手槍│刑事警察局94年│          │
│    │製造之玩具手槍換裝土│8 月18日刑鑑字│          │
│    │造金屬槍管而成之改造│第0000000000號│          │
│    │手槍（槍枝管制編號：│槍彈鑑定書二(二)│          │
│    │0000000000號）1把   │所示之改造手槍│          │
│    │                    │              │          │
├──┼──────────┼───────┼─────┤
│二  │具殺傷力之仿BERETTA │即內政部警政署│          │
│    │廠M9型半自動手槍製造│刑事警察局94年│          │
│    │之玩具手槍換裝土造金│8 月18日刑鑑字│          │
│    │屬槍管、滑套而成之改│第0000000000號│          │
│    │造手槍（槍枝管制編號│槍彈鑑定書一所│          │
│    │：0000000000 號）1把│示之改造手槍  │          │
│    │                    │              │          │
├──┼──────────┼───────┼─────┤
│三  │具有殺傷力之改造子彈│即內政部警政署│內政部警政│
│    │11顆（其中6 顆認均係│刑事警察局95年│署刑事警察│
│    │具直徑約8.82mm金屬彈│3 月30日函所示│局95年3 月│
│    │頭之土造子彈；另2 顆│二(二)1 、3 、4 │30日函二(一)│
│    │認均係具直徑約8.88mm│及同局94年8 月│雖記載制式│
│    │金屬彈頭之土造子彈；│18日刑鑑字第09│子彈「8 」│
│    │餘3 顆認分別係直徑約│00000000號槍彈│顆，然此應│
│    │8.85mm、8.79mm、    │鑑定書所示四(二)│係誤載7 顆│
│    │8.90mm金屬彈頭之土造│、五(一)至(四)所示│為8 顆，蓋│
│    │子彈）              │之子彈        │依其內容之│
│    │                    │              │記載，係詳│
│    │                    │              │如內政部警│
│    │                    │              │政署刑事警│
│    │                    │              │察局94年8 │
│    │                    │              │月18日刑鑑│
│    │                    │              │字第094011│
│    │                    │              │8100號槍彈│
│    │                    │              │鑑定書鑑定│
│    │                    │              │結果四(一)所│
│    │                    │              │載內容，而│
│    │                    │              │上開鑑定結│
│    │                    │              │果四(一)係記│
│    │                    │              │載制式子彈│
│    │                    │              │僅有7 顆，│
│    │                    │              │於該槍彈鑑│
│    │                    │              │定書之鑑定│
│    │                    │              │結果四(二)則│
│    │                    │              │記載另有1 │
│    │                    │              │顆為具有殺│
│    │                    │              │傷力之改造│
│    │                    │              │子彈，則合│
│    │                    │              │併上開槍彈│
│    │                    │              │鑑定書五所│
│    │                    │              │示具有殺傷│
│    │                    │              │力之改造子│
│    │                    │              │彈10顆（參│
│    │                    │              │照內政部警│
│    │                    │              │政署刑事警│
│    │                    │              │察局95年3 │
│    │                    │              │月30日函二│
│    │                    │              │(二)1 、2 、│
│    │                    │              │3 所示）及│
│    │                    │              │四(二)所示1 │
│    │                    │              │顆，本件具│
│    │                    │              │有殺傷力之│
│    │                    │              │改造子彈之│
│    │                    │              │個數應為11│
│    │                    │              │顆。      │
├──┼──────────┼───────┼─────┤
│四  │具有殺傷力之制式子彈│內政部警政署刑│一、內政部│
│    │6 顆（認均係口徑9mm │事警察局94年8 │警政署刑事│
│    │制式子彈）          │月18日刑鑑字第│警察局95年│
│    │                    │0000000000號槍│3月30 日函│
│    │                    │彈鑑定書四(一)所│二(一)雖記載│
│    │                    │示            │制式子彈「│
│    │                    │              │8」 顆，然│
│    │                    │              │此應係誤載│
│    │                    │              │7顆 為8 顆│
│    │                    │              │，蓋依其內│
│    │                    │              │容之記載，│
│    │                    │              │係詳如內政│
│    │                    │              │部警政署刑│
│    │                    │              │事警察局94│
│    │                    │              │年8 月18日│
│    │                    │              │刑鑑字第09│
│    │                    │              │00000000號│
│    │                    │              │槍彈鑑定書│
│    │                    │              │鑑定結果四│
│    │                    │              │(一)所載內容│
│    │                    │              │，而上開鑑│
│    │                    │              │定結果四(一)│
│    │                    │              │係記載制式│
│    │                    │              │子彈僅有7 │
│    │                    │              │顆，其中具│
│    │                    │              │有殺傷力者│
│    │                    │              │僅有6 顆，│
│    │                    │              │而該槍彈鑑│
│    │                    │              │定書之鑑定│
│    │                    │              │結果四(二)所│
│    │                    │              │記載係具有│
│    │                    │              │殺傷力之改│
│    │                    │              │造子彈1 顆│
│    │                    │              │，而非制式│
│    │                    │              │子彈。    │
│    │                    │              │二、其中1 │
│    │                    │              │顆經實際試│
│    │                    │              │射用罄，餘│
│    │                    │              │5 顆未經實│
│    │                    │              │際試射。  │
├──┼──────────┼───────┼─────┤
│五  │不具有殺傷力之口徑  │內政部警政署刑│          │
│    │9mm制式子彈1顆      │事警察局94年8 │          │
│    │                    │月18日刑鑑字第│          │
│    │                    │0000000000號槍│          │
│    │                    │彈鑑定書四(一)所│          │
│    │                    │示            │          │
├──┼──────────┼───────┼─────┤
│六  │不具有殺傷力之改造子│內政部警政署刑│          │
│    │彈4 顆（其中3 顆認均│事警察局94年8 │          │
│    │係具直徑約8.79mm金屬│月18日刑鑑字第│          │
│    │彈頭之土造子彈；另1 │0000000000號槍│          │
│    │顆認係具直徑約7.96mm│彈鑑定書五(五)及│          │
│    │金屬彈頭之土造子彈）│內政部警政署刑│          │
│    │                    │事警察局95年3 │          │
│    │                    │月30日函二(二)2 │          │
│    │                    │所示          │          │
├──┼─┬────────┼───────┼─────┤
│七  │(一)│不具有殺傷力之改│內政部95年3 月│認定非屬槍│
│    │  │造手槍1 支（槍之│28日內授警字第│砲彈藥刀械│
│    │  │管制編號：110203│0950870407號函│管制條例所│
│    │  │2313號），經鑑定│二(二)1 、內政部│規範之槍枝│
│    │  │結果認係玩具金屬│95年4 月17日內│主要組成零│
│    │  │槍身（含板機）、│授警字第095087│件        │
│    │  │滑套（不含槍機）│0501號函二(一)、│          │
│    │  │與彈匣          │內政部95年4 月│          │
│    │  │                │20日內授警字第│          │
│    │  │                │0950870523號函│          │
│    │  │                │二所示（參見本│          │
│    │  │                │院卷第42、60、│          │
│    │  │                │62頁）        │          │
│    ├─┼────────┼───────┼─────┤
│    │(二)│不具殺傷力之半成│內政部95年3 月│認定均非屬│
│    │  │品改造手槍3 枝：│28日內授警字第│槍砲彈藥刀│
│    │  │其中1 枝槍枝管制│0950870407號函│械管制條例│
│    │  │編號0000000000號│二(三)、內政部95│所規範之槍│
│    │  │，認係玩具金屬槍│年4 月17日內授│枝主要組成│
│    │  │身（含板機）、滑│警字第09508705│零件      │
│    │  │套（不含槍機）；│01號函二(二)、內│          │
│    │  │另1 枝槍枝管制編│政部95年4 月20│          │
│    │  │號0000000000號，│日內授警字第09│          │
│    │  │認係仿GLOCK 廠27│50870523號函所│          │
│    │  │型半自動手槍製造│示（參見本院卷│          │
│    │  │之金屬玩具手槍，│第43、60、62頁│          │
│    │  │經檢視，槍管內具│）            │          │
│    │  │有阻鐵、滑套不含│              │          │
│    │  │槍機，無法供發射│              │          │
│    │  │彈丸使用，無法供│              │          │
│    │  │發射彈丸使用；餘│              │          │
│    │  │1枝 槍枝管制編號│              │          │
│    │  │0000000000號，認│              │          │
│    │  │係仿BEREETTA廠M9│              │          │
│    │  │型半自動手槍製造│              │          │
│    │  │之玩具手槍，經檢│              │          │
│    │  │視，槍管內具阻鐵│              │          │
│    │  │、板機故障，無法│              │          │
│    │  │供發射彈丸使用  │              │          │
│    ├─┼────────┼───────┼─────┤
│    │(三)│改造槍械零件1 批│內政部95年6 月│認定均非屬│
│    │  │：認分係GLOCK 廠│30日內授警字第│槍砲彈藥刀│
│    │  │27型半自動手槍所│0950870891號函│械管制條例│
│    │  │製造槍枝之金屬滑│二(一)所示（參見│所規範之槍│
│    │  │套（不含槍機與撞│本院卷第77頁）│枝主要組成│
│    │  │針）、金屬滑套底│              │零件      │
│    │  │板、金屬抓子鉤、│              │          │
│    │  │金屬撞針（撞針前│              │          │
│    │  │端斷裂）、撞針簧│              │          │
│    │  │、仿BERETTA 廠  │              │          │
│    │  │92FS型半自動手槍│              │          │
│    │  │所製造槍枝之金屬│              │          │
│    │  │楔型塊、金屬復進│              │          │
│    │  │簧桿、抓子鉤、仿│              │          │
│    │  │BERETTA 廠M9型半│              │          │
│    │  │自動手槍所製造槍│              │          │
│    │  │枝之金屬保險鈕、│              │          │
│    │  │仿BERETTA 廠84型│              │          │
│    │  │半自動塑膠槍機座│              │          │
│    │  │、仿Fn廠1910型半│              │          │
│    │  │自動手槍所製造槍│              │          │
│    │  │枝之金屬彈匣、頂│              │          │
│    │  │彈下座、彈匣底座│              │          │
│    │  │、彈匣彈簧與彈簧│              │          │
│    │  │等物。          │              │          │
│    ├─┼────────┼───────┼─────┤
│    │(四)│改造槍枝工具1 批│內政部95年6 月│認定均非屬│
│    │  │：認分係仿Fn廠  │30日內授警字第│槍砲彈藥刀│
│    │  │1910型半自動手槍│0950870891號函│械管制條例│
│    │  │所製造槍枝之頂彈│二(二)所示（參見│所規範之槍│
│    │  │上座與工具等物。│本院卷第77頁）│枝主要組成│
│    │  │                │              │零件      │
└──┴─┴────────┴───────┴─────┘


司法院資訊處製作；財團法人民間司法改革基金會備份。
